臺灣高等法院臺中分院刑事判決　　 96年度上更(一)字第205號
上　訴　人
即　被　告　丙○○
指定辯護人　本院公設辯護人　丁○○
上列上訴人因殺人未遂等案件，不服臺灣彰化地方法院95年度訴
字第328號，中華民國95年6月29日第一審判決（起訴案號：臺灣
彰化地方法院檢察署94年度偵字第6181號，併辦案號：95年度偵
字第1111號），提起上訴，判決後，除上訴人恐嚇部分外，經最
高法院撤銷發回，本院更審判決如下：
    主    文
原判決除丙○○恐嚇部分外均撤銷。
丙○○未經許可，持有手槍，累犯，處有期徒刑伍年伍月，併科
罰金新臺幣拾萬元，罰金如易服勞役，以新臺幣壹仟元折算壹日
；又連續殺人未遂，累犯，處有期徒刑柒年捌月。有期徒刑部分
應執行有期徒刑拾貳年。
扣案之制式手槍壹枝（槍枝管制編號0000000000號，含彈匣參個
）及子彈拾陸顆均沒收。
    犯罪事實
一、丙○○前於民國（下同）91年間因違反槍砲彈藥刀械管制條
    例案件，經臺灣彰化地方法院判處有期徒刑4月，如易科罰
    金，以300元折算1日確定，於92年7月28日以易科罰金執行
    完畢。詎不知悔改，明知非經主管機關之許可，不得持有具
    殺傷力之制式手槍、子彈，竟於其弟陳庭寮92年3月3日死亡
    後之某日，在彰化縣彰化市○○里○○路○段435號陳庭寮之
    房間內，取得美國BERETTA廠製950BS型口徑0.25吋制式半自
    動手槍1支（槍枝管制編號為0000000000號，含彈匣3個）及
    口徑0.25吋之制式子彈24顆後，即自該時起未經許可而無故
    持有之。
二、丙○○於94年7月25日晚間，欲前往臺中市○○區○○路2段
    29號伍權峰經營之達興租車行歸還所承租之車輛，惟為免遭
    對方無端強索額外費用，遂攜帶前開槍、彈前往。其於當日
    晚間9時30分許到達上揭租車行後，果然因租金問題與伍權
    峰發生口角，丙○○竟基於恐嚇之犯意，持前開手槍朝地上
    擊發1顆子彈，並將手槍指向伍權峰，而以此加害生命、身
    體之事恐嚇伍權峰，致伍權峰心生畏怖，而生危害於安全。
    隨後丙○○即快步離開現場，見身後有人追趕，行至崇德加
    油站前又再對空擊發1槍（恐嚇部分已經本院前審判處有期
    徒刑1年確定）。
三、丙○○離開上開達興租車行時，伍權峰心有不甘，乃駕駛車
    牌號碼C4－7992號自用小客車搭載友人甲○○、乙○○追逐
    丙○○，並在臺中市○○區○○路與青島路交岔路口，追撞
    丙○○致其倒地，丙○○遭此撞擊，因之情緒激動、氣憤，
    竟基於概括之殺人之間接故意，即明知其所持有之上開制式
    手槍及子彈，均具有殺傷力，威力強大，若朝他人之身體射
    擊，稍有不慎即會射擊到人體之頭部、四肢、心臟或其他重
    要器官，將導致剝奪生命的結果，竟基於開槍向人體射擊，
    縱然發生死亡結果亦不違背其本意之故意，先持前揭手槍朝
    向已下車之伍權峰擊發1槍，因伍權峰見狀及時逃避，幸未
    擊中而未遂；丙○○仍不罷手，旋又跑至上開車輛左後車門
    旁，先恫稱「要把你們打死」等語，此時坐於車內後座之甲○○、乙○○見狀十分驚恐而背對丙○○欲拉開上鎖之右後
    車門逃出車外，丙○○明知其所持有之上開制式手槍及子彈
    ，均具有殺傷力，威力強大，若朝有人乘坐其內之車體射擊
    ，子彈貫穿車門或車窗結果，會射擊到人體之頭部、四肢、
    心臟或其他重要器官，將導致剝奪生命的結果，竟基於向有
    人乘坐其內之車體開槍射擊，縱然發生死亡結果亦不違背其
    本意之概括犯意，又持前揭手槍朝該小客車左後車門連續擊
    發2顆子彈，致分別擊中乘坐其內之甲○○、乙○○背部，
    甲○○因之受有左下肺葉撕裂傷合併血氣胸之傷害，乙○○
    因之受有肝臟及右側腎臟子彈貫穿傷、脊椎神經損傷之傷害
    ，丙○○逞兇後旋搭乘由不知情之司機駕駛之計程車逃逸；
    甲○○、乙○○受傷後，由伍權峰立即駕駛上開車輛送醫急
    救，2人始倖免於死亡。嗣經警獲報到場處理，在上開租車
    行外側扣得口徑0.25吋制式彈殼2顆，又在車牌號碼C4－
    7992號自用小客車內扣得口徑0.25吋制式彈殼2顆，另扣得
    分別自甲○○、乙○○體內取出之口徑0.25吋制式彈頭各1
    顆，其後經警循線於94年8 月2日下午3時10分許，在彰化縣
    彰化市○○○路22巷口，逮捕丙○○到案，並扣得前揭制式
    手槍1支及用餘之制式子彈19顆（經送驗試射其中3顆，驗餘
    不具殺傷力之彈殼3顆、彈頭3顆及具有殺傷力之子彈16顆）
    。
二、案經彰化縣警察局彰化分局報告臺灣彰化地方法院檢察署檢
    察官偵查起訴暨臺灣臺中地方法院檢察署檢察官以同一事件
    移送併辦。
    理    由
一、按被告以外之人於審判外之陳述，雖不符刑事訴訟法第159
    條之1至第159條之4之規定，然經當事人於審判程序同意作
    為證據，法院審酌該言詞陳述作成時之情況，認為適當者，
    亦得為證據；當事人、代理人或辯護人於法院調查證據時，
    知有刑事訴訟法第159條第1項不得為證據之情形，而未於言
    詞辯論終結前聲明異議者，視為有前項之同意，刑事訴訟法
    第159條之5定有明文。查證人即被害人伍權峰、甲○○、乙○○於審判外所為之陳述，固屬傳聞證據，惟被告就前開審
    判外之陳述，於原審及本院審理中均不爭執其證據能力，亦
    未曾於言詞辯論終結前聲明異議；且本院前審審理時業經交
    互詰問程序，使被告對證人乙○○加以詰問，本院本審審理
    時亦經交互詰問程序，使被告對證人甲○○加以詰問，已確
    保被告之對質詰問權；本院審酌上開陳述作成時之情況，並
    無違法取證之瑕疵，認以之作為證據為適當，揆諸上開規定
    ，證人即被害人伍權峰、甲○○、乙○○於審判外之陳述，
    均有證據能力，合先敘明。
二、訊據上訴人即被告（下稱被告）丙○○對於上揭未經許可持
    有制式槍、彈之犯行坦承不諱，惟矢口否認有何殺人未遂之
    犯行，辯稱：伊當時被伍權峰開車撞倒後，又遭人以木棍攻
    擊，故在店門口朝地上開1槍，並無殺人犯意云云。經查：
  (一)本件被告所為上揭未經許可持有制式槍、彈之犯行，迭據被
    告於警詢、偵查、原審及本院審理時坦承不諱，並有美國
    BERETTA廠製950BS型口徑0.25吋制式半自動手槍1支（槍枝
    管制編號為0000000000號，含彈匣3個）、口徑0.25吋之制
    式子彈19顆（經送驗試射其中3顆，驗餘不具殺傷力之彈殼
    3顆、彈頭3顆及具有殺傷力之子彈16顆）、在達興租車行外
    側搜得之口徑0.25吋制式彈殼2顆，及被害人甲○○、乙○○送醫救治後，自其2人體內取出之口徑0.25吋制式彈頭各1
    顆、另在其等乘坐之車牌號碼C4－7992號自用小客車內扣得
    之口徑0.25吋制式彈殼2顆扣案可資佐證。而扣案之槍枝、
    子彈經送請內政部警政署刑事警察局鑑驗結果認：「一、送
    鑑制式手槍一支（槍枝管制編號為0000000000號，含彈匣3
    個），認係美國BERETTA廠製950BS型口徑0.25吋制式半自動
    手槍，槍管內具6條右旋來復線，機械性能良好，可擊發同
    口徑制式子彈，認具殺傷力；二、送鑑制式子彈19顆，認均
    係口徑0.25吋制式子彈（試射3顆），認具殺傷力」，有該
    局94年8月23日日刑鑑字第0940119263號槍彈鑑定書可憑，
    則上開扣案之槍械、彈藥確實均具有殺傷力，堪信被告此部
    分之自白與事實相符。
  (二)被告如何遭被害人伍權峰駕車追撞，因之情緒激動、氣憤，
    先持前揭手槍朝向已下車之伍權峰擊發1槍，因伍權峰見狀
    及時逃避，幸未擊中而未遂等情，業據證人甲○○於偵查中
    具結證稱「之後伍權峰就開車追他，後座坐我跟乙○○，我
    坐右後方，乙○○坐左後方，之後伍權峰的左車頭撞到丙○○的左腳，丙○○倒在引擎蓋上，之後爬起來丙○○拿槍出
    來，伍權峰就往後跑，丙○○跑到車門旁邊時槍管就朝伍權
    峰開1槍，沒有打到」等語（見94年度偵字第6181號偵查卷
    宗第47、48頁）；又證人伍權峰於警詢中亦證稱「我就開C4
    －7992車跟2個朋友（乙○○、甲○○）追到崇德路、青島
    路口開車撞他，他倒地起來拿槍就比我1下，我往車後跑去
    」等語（見彰警分刑字第0940012987號卷第13頁），且被告
    於偵查及原審審理中均陳述其共擊發5槍，於原審更詳細供
    稱「我當時在店門口開了1槍，加油站那邊又開了1 槍。後
    來他們用車子撞我，我有先對空鳴槍1槍，後來又開了1 槍
    ，最後槍枝走火又開了1槍，共5 槍」等語（見原審卷第76
    頁），足認被告在遭被害人伍權峰駕車追撞後，旋在盛怒之
    下，先行擊發1槍，且係持槍對被害人伍權峰擊發1槍，被告
    於原審審理時所稱伊對空鳴槍云云，與證人甲○○、伍權峰
    所述不符，應係卸責之詞，不可採信。
  (三)至證人乙○○於偵查中固證稱「伍權峰就開車追他，後座坐
    我跟甲○○，我坐左後方，甲○○坐右後方，之後伍權峰的
    車頭撞到丙○○，撞到哪裡我不清楚，丙○○倒在引擎蓋上
    後又倒在地上，伍權峰撞到他之後就馬上跑開，因為他怕丙○○朝他開槍，丙○○倒地之後有站起來拿槍，當時伍權峰
    已經跑到很遠了，印象中丙○○沒有朝伍權峰開槍」云云
    （見94年度偵字第6181號卷第47、48頁），核證人乙○○所
    述上情，與證人甲○○所述被告如何持槍向伍權峰擊發1槍
    之情節不符，惟觀諸證人乙○○於警詢中就其當時在小客車
    內之座位，係證稱「我是坐在右後方，甲○○是坐在左後方
    的位置」云云（見警卷第8頁背面），所述先後不一，由此
    可知證人乙○○除自己如何遭槍擊一事記憶清楚外，對槍擊
    現場之相關環境、過程等細節容有記憶不清之情事，證人乙○○此部分陳述，自難採為有利於被告之認定。
  (四)另證人伍權峰於警詢中固證稱「他（指被告）倒地起來拿槍
    就比我1下，我往車後跑去，他拿槍卡彈」云云（見警卷第
    13頁），核證人伍權峰當時逃避被告槍擊之行線，係「往車
    後跑去」，即證人伍權峰係背向被告，且因未遭被告擊中，
    故所稱被告「拿槍卡彈」云云，應非證人伍權峰所親見，而
    係因未遭被告擊中所為推測之詞，證人伍權峰此部分陳述，
    亦難採為有利於被告之認定。
  (五)證人即被害人甲○○如何遭槍擊而受有左下肺葉撕裂傷合併
    血氣胸之傷害，證人即被害人乙○○如何遭槍擊而受有肝臟
    及右側腎臟子彈貫穿傷、脊椎神經損傷之傷害等事實，業據
    證人即被害人甲○○、乙○○於警詢中證述歷歷（見警卷第
    8至10頁），證人甲○○於偵查中具結證稱「丙○○跑到車
    門旁邊時槍管就朝伍權峰開一槍，沒有打到，之後丙○○看
    到我跟乙○○還坐在車裡，因為當時我們車門鎖住打不開，
    他就朝車子左後車窗開2槍」等語，證人乙○○於偵查中具
    結證稱「丙○○就直接跑到左後車門邊口出台語『要把你打
    死』，他就開2槍」等語（見94年度偵字第6181號偵查卷宗
    第47至49頁）；證人伍權峰於警詢中亦證稱「他（指被告）
    調整好之後就往C4－7992從左後車門開槍，擊中我的2個朋
    友」等語（見警卷第13頁），並有中國醫藥大學附設醫院出
    具之甲○○、乙○○診斷證明書各1份、同院以95年2月2日
    院管檔字第0950200391號函附之甲○○、乙○○病歷資料在
    卷可按；又甲○○、乙○○送醫救治後，自其2人體內取出
    之口徑0.25吋制式彈頭各1顆、另在其等乘坐之車牌號碼C4
    －7992號自用小客車內扣得之口徑0.25吋制式彈殼2顆，經
    送請內政部警政署刑事警察局鑑驗比對後，認係由同一槍枝
    所擊發，有該局94年8月8日刑鑑字第0940116185號槍彈鑑定
    書附卷可憑。核證人甲○○、乙○○與被告間均無親誼或怨
    隙，應無必要故為不利於被告之陳述，且其2人所述遭槍擊
    之主要情節大致相符，其2人體內確實分別取出之口徑0.25
    吋制式彈頭各1顆，所乘坐之小客車內亦扣得由同一槍枝所
    擊發之制式彈殼，堪認證人甲○○、乙○○之陳述均具憑信
    性，由其2人陳述可知，案發時被告係持槍站立在距離該小
    客車左後車門極近之位置進行射擊，且連續擊發2顆子彈。
    雖被告於原審審理時就伊擊發2顆子彈一節，辯稱「後來又
    開了1槍，最後槍枝走火又開了1槍」云云，惟徵諸本件扣案
    之被告所持有之前揭手槍，係屬制式半自動手槍，其性能不
    具連發功能，除非持槍者連續扣擊扳機，否則不可能連續擊
    發2顆子彈，被告所辯「槍枝走火又開了1槍」云云，與事實
    不符，自難採信。
  (六)按刑法上殺人與傷害致人於死之區別，本視加害人有無殺人
    之犯意為斷，被害人所受傷害之程度及部位，固不能據為認
    定有無殺人犯意之唯一標準，但被害人所受傷害之程度、部
    位，及加害人之下手情形如何，於審究犯意方面，仍不失為
    重要參考，最高法院20年非字第104號判例、87年度台上字
    第4494號判決可資參考。次按行為人對於構成犯罪之事實，
    明知並有意使其發生者，為故意（即直接故意）；行為人對
    於構成犯罪之事實，預見其發生而其發生並不違背其本意者
    ，以故意論（即間接故意）。本件被告與被害人等人間並無
    深仇大恨，固無證據足認有確定故意將被害人等射殺意圖，
    惟扣案之制式手槍、子彈均具殺傷力，已見前述，被告係成
    年男子，其持該制式手槍、子彈對被害人伍權峰射擊，對於
    可能因此射擊到被害人伍權峰身體重要器官，造成生命喪失
    ，當知之甚明；又持該制式手槍、子彈朝被害人甲○○、乙○○乘坐其內之車體射擊，子彈貫穿車門或車窗結果，會射
    擊到被害人甲○○、乙○○身體重要器官，造成生命喪失，
    亦無不知之理，被告明知此情，仍在盛怒之下，恣意持槍朝
    伍權峰開槍射擊，又在近距離朝被害人甲○○、乙○○乘坐
    其內之小客車車體射擊，幸因伍權峰及時躲避而未中彈，而
    甲○○、乙○○各中1彈後，幸因送醫急救得宜而未發生死
    亡之結果，是被告朝伍權峰開槍射擊、及朝被害人甲○○、
    乙○○乘坐其內之小客車車體射擊之際，應係在該行為將導
    致他人死亡結果有所預見之情形下所為，且縱發生死亡之結
    果亦不違反其本意，被告所為確具殺人之不確定故意甚明。
    被告辯稱伊無殺人犯意云云，係卸責之詞，不可採信。
  (七)綜上所述，本件事證已臻明確，被告上揭未經許可持有制式
    槍、彈及殺人未遂等犯行，均堪認定。
三、按被告行為後，刑法及刑法施行法業於94年2月2日總統令公
    布修正，於95年7月1日施行，參酌最高法院95年5月23日刑
    事庭第八次會議決議，修正後刑法第2條第1項之規定，係規
    範行為後法律變更所生新舊法律比較適用之準據法，於新刑
    法施行後，應適用修正後刑法第2條第1項之規定，為「從舊
    從輕」之比較。另於比較時應就罪刑有關之共犯、未遂犯、
    想像競合犯、牽連犯、連續犯、結合犯，以及累犯加重、自
    首減輕暨其他法定加減原因（如身分加減）與加減比例等一
    切情形，本於統一性及整體性原則，綜其全部罪刑之結果而
    為比較。本案涉及法律變更之部分，比較如下：
  (一)被告行為後，刑法業已刪除第56條連續犯之規定，此刪除雖
    非犯罪構成要件之變更，但顯已影響行為人刑罰之法律效果
    ，自屬法律有變更，依刑法第2條第1項規定，比較新、舊法
    結果，應適用舊法論以連續犯，較有利於被告。
  (二)有關想像競合犯之規定，修正後刑法第55條除規定「從一重
    處斷」外，並增列但書：「但不得科以較輕罪名所定最輕本
    刑以下之刑」，該但書之規定，係科刑之限制，為法理之明
    文化，非屬法律之變更，自無庸依修正後刑法第2條第1項之
    規定為新舊法比較適用。
  (三)關於被告所犯殺人未遂罪，修正前刑法第25條第2項規定：
    「未遂犯之處罰，以有特別規定者，為限」，第26條前段規
    定：「未遂犯之處罰，得按既遂犯之刑減輕之」，而修正後
    刑法第25條第2項規定：「未遂犯之處罰，以有特別規定者
    為限，並得按既遂犯之刑減輕之」，比較結果，修正後之刑
    法並非較有利於被告，應適用修正前之規定。
  (四)修正前刑法第47條關於累犯之規定，業已修正，惟本件被告
    不論依修正前之刑法第47條，抑或修正後之刑法第47條第1
    項，均構成累犯，修正後之規定對被告並無較有利之情形，
    依刑法第2條第1項前段，應適用修正前刑法之規定。
  (五)依被告行為時即修正前刑法第33條第5款規定，罰金最低額
    為銀元1元，依現行法規所定貨幣單位折算新臺幣條例第2條
    折算為新臺幣之結果，前揭未經許可持有手槍罪其法定刑應
    併科銀元一元即新臺幣三元以上、新臺幣一千萬元以下罰金
    ，上開未經許可持有子彈罪其法定刑應併科銀元一元即新臺
    幣三元以上、新臺幣三百萬元以下罰金；惟修正後刑法第33
    條第5款就罰金刑規定為「新臺幣一千元以上，以百元計算
    之」，顯已將罰金刑之最低額提高為新臺幣一千元以上。經
    比較上述新舊法，以適用被告行為時之前揭舊法規定，對被
    告較為有利。
  (六)修正前刑法第42條第2項前段規定：「易服勞役以一元以上
    三元以下折算一日」，又據修正前罰金罰鍰提高標準條例第
    2條前段規定，就其原定數額提高為一百倍折算一日，則本
    件被告行為時之易服勞役折算標準，應以銀元三百元折算一
    日，即新臺幣九百元折算一日；惟95年7月1日修正公布施行
    之刑法第42條第3項前段規定：「易服勞役以新臺幣一千元
    、二千元或三千元折算一日」，是比較修正前後之易服勞役
    折算標準，以修正後之規定，較有利於被告，應依刑法第2
    條第1項後段規定，適用修正後刑法第42條第3項前段規定，
    定罰金易服勞役之折算標準。
  (七)修正前刑法第51條規定：「數罪併罰，分別宣告其罪之刑，
    依左列各款定其應執行者：」其中第5款規定：「宣告多數
    有期徒刑者，於各刑中之最長期以上，各刑合併之刑期以下
    ，定其刑期。但不得逾二十年」，修正後刑法第51條第5款
    規定：「宣告多數有期徒刑者，於各刑中之最長期以上，各
    刑合併之刑期以下，定其刑期。但不得逾三十年」，比較結
    果，修正後刑法並非較有利於行為人，以適用被告行為時之
    前揭舊法規定，對被告較為有利。
  (八)從刑附屬於主刑，除法律有特別規定者外，依主刑所適用之
    法律（最高法院95年5月23日第八次刑事庭會議決議第1點第
    5項參照）。本件主刑部分，經綜合比較之結果，認應依刑
    法第2條第1項前段規定，適用被告行為時之法律，有關於沒
    收之從刑規定，自亦應適用修正前刑法第38條之規定。
四、核被告所為，係犯槍砲彈藥刀械管制條例第7條第4項之未經
    許可持有手槍罪、同條例第12條第4項之未經許可持有子彈
    罪、刑法第271條第2項、第1項之殺人未遂罪。茲對被告之
    論罪說明如下：
  (一)被告以一持有行為同時持有上開手槍1支及子彈24顆，觸犯
    2罪名，為想像競合犯，應依刑法第55條之規定，從一較重
    之槍砲彈藥刀械管制條例第7條第4項之未經許可持有手槍罪
    處斷。
  (二)被告先後3次開槍殺人未遂犯行，均時間緊接，犯罪構成要
    件相同，顯係基於概括犯意反覆為之，為連續犯，應依修正
    前刑法第56條之規定論以1罪，因殺人罪之法定刑為死刑及
    無期徒刑部分，依法不得加重，故僅就法定刑為有期徒刑之
    部分加重其刑。
  (三)被告所犯上述未經許可持有手槍罪及殺人未遂罪之間，原持
    有槍彈之初，僅係為自保防身，嗣因與被害人伍權峰發生租
    車糾紛，始另萌殺人之間接故意，則被告所犯上開2罪，犯
    意各別，行為互殊，應予分論併罰。
  (四)被告已著手於殺人行為而未達既遂程度，為未遂犯，應依修
    正前刑法第26條前段之規定，按既遂犯之刑度減輕其刑。
  (五)被告前於91年間因違反槍砲彈藥刀械管制條例案件，經原審
    法院判處有期徒刑4月，如易科罰金，以300元折算1日確定
    ，甫於92年7月28日易科罰金執行完畢等情，有臺灣高等法
    院被告全國前案紀錄表1份在卷可稽，其於受有期徒刑執行
    完畢後5年內，再犯本件有期徒刑以上刑之罪，均應論以累
    犯，所犯殺人罪之法定刑為死刑及無期徒刑部分，依法不得
    加重，僅就法定刑為有期徒刑部分加重其刑，且就殺人未遂
    罪之法定刑為有期徒刑部分先加後減之。
五、原審對被告論科，固非無見，惟除被告所犯恐嚇部分（已經
    判決確定）外，有下列違誤之處：
  (一)被告持槍朝被害人伍權峰開槍射擊，又朝被害人甲○○、乙○○乘坐其內之小客車車體射擊，均係基於殺人之不確定故
    意（間接故意），已詳見前述，原審卻認被告係基於直接故
    意，尚有未洽。
  (二)被告行為後，刑法及刑法施行法業於94年2月2日修正，並於
    95年7月1日施行，原審未及為新、舊刑法之比較適用，容有
    未合。
六、被告上訴意旨指摘原審判決就其未經許可持有槍彈部分量刑
    太重，復執陳詞否認有殺人犯意云云，均無理由，惟原判決
    既有前述可議之處，自屬無可維持，應由本院就未經許可持
    有槍彈部分、殺人未遂部分予以撤銷改判。爰審酌被告前有
    違反槍砲彈藥刀械管制條例之前科，不思悔改，再次持有具
    有殺傷力之制式槍、彈，影響社會治安匪淺，復因租車糾紛
    即持之犯下本件殺人未遂犯行，惡性非輕，及其犯後雖坦承
    持有槍枝、子彈之犯行，惟對於殺人未遂之部分則矢口否認
    ，顯然欠缺悔意，態度不佳等一切情狀，分別量處如主文第
    2項所示之刑，並定其應執行之刑，及就併科罰金部分諭知
    易服勞役之折算標準，以資懲儆。扣案之美國BERETTA廠製
    950BS型口徑0.25吋制式半自動手槍1支（槍枝管制編號為
    0000000000號，含彈匣3個）及口徑0.25吋之制式子彈16顆
    ，均係違禁物，不問是否屬於被告所有，均應依修正前刑法
    第38條第1項第1款之規定，併予宣告沒收。至其餘扣案之制
    式彈殼7顆、制式彈頭5顆，均已不具子彈之效用，且不具殺
    傷力，本院因認該等扣案物均無宣告沒收之必要，故均不為
    沒收之諭知，附此敘明。
七、據上論斷，應依刑事訴訟法第369條第1項前段、第364條、
    第299條第1項前段，槍砲彈藥刀械管制條例第7條第4項、第
    12條第4項，刑法第2條第1項前段、第11條前段、第271條第
    1項、第2項、第55條、修正前刑法第56條、第26條前段、第
    47條、刑法第42條第3項、修正前刑法第51條第5款、第38條
    第1項第1款，判決如主文。
本案經檢察官戊○○到庭執行職務。
中　　華　　民　　國　　96　　年　　7  　月　31　　日
            刑事第七庭  審判長法　官　林　榮　龍
                              法　官　張  惠　立
                              法　官　鄭　永　玉
上列正本證明與原本無異。
如不服本判決應於收受送達後十日內向本院提出上訴書狀，其未
敘述上訴之理由者並得於提起上訴後十日內向本院補提理由書（
均須按他造當事人之人數附繕本）。
                                書記官　　瑞　芳
中　　華　　民　　國　　96　　年　　8 　　月　　1 　　日
附錄：
槍砲彈藥刀械管制條例第7條第4項
未經許可，持有、寄藏或意圖販賣而陳列第一項所列槍砲、彈藥
者，處五年以上有期徒刑，併科新台幣一千萬元以下罰金。
槍砲彈藥刀械管制條例第12條第4項
未經許可，持有、寄藏或意圖販賣而陳列子彈者，處五年以下有
期徒刑，併科新台幣三百萬元以下罰金。
刑法第271條第1項、第2項
殺人者，處死刑、無期徒刑或十年以上有期徒刑。
前項之未遂犯罰之。
